Inventaris van het archief van het Commando Luchtverdediging van het Ministerie van Defensie, 1950-1973
Nationaal Archief, Den Haag
- MATERIËLE EN TECHNISCHE AANGELEGENHEDEN, GEBOUWEN, TERREINEN, 4.
  - Roerende goederen, 47
    - Vliegtuigen en frameconstructiedelen van vliegtuigen, 47.15
      - Transportvliegtuigen, 47.15.14
        - Fokker Friendship/Troopship, 47.15.14.3
          - Stukken betreffende het doen van een voorstel aan de bevelhebber der Luchtstrijdkrachten tot uitgifte van een materieel order houdende de procedure voor het onderhoud en de bevoorrading van de Fokker F 27, PH-PBF (regerings Friendship)., 1967; 504; 1 omslag
      - Vliegtuigen met roterende vleugels, 47.15.20
        - Stukken betreffende het doen van voorstellen aan de bevelhebber der Luchtstrijdkrachten., 1967 - 1971; 505-506; 2 omslagen
          - Tot wijziging van de regeling voor monteurs van de Alouette. 1967, 505
          - Tot het vervangen van de Alouette SAR wegens ongeschiktheid voor reddingstaken. 1971, 506
    - Radarmateriaal niet voor gebruik aan boord van vliegtuigen, 47.58.40
      - Order inzake het calibreren van radarapparatuur op het navigatiestation V., 1955; 507; 1 stuk
      - Memorandum voor de chef Luchtmachtstaf inzake het aanpassen van interceptieradars vanwege de introductie van supersonische jagers., 1957; 508; 1 stuk
      - Stukken betreffende het informeren van de chef Luchtmachtstaf inzake de afwijkende mening van twee leden van de Werkgroep Plaatsing van de voor Appingedam bestemde Electric Reconnaissance (ER) 438 radar in Auenhausen (West-Duitsland)., 1961; 509; 1 omslag
      - Stukken betreffende de bedrijfsgereedheid en modificatie van Identification Friend or Foe/Selective Indentification Feature (IFF/SIF) NIKE., 1964; 510; 1 omslag
      - Stukken betreffende het doen van een voorstel aan de chef Luchtmachtstaf tot het overbrengen van de Electric Reconnaissance (ER) 438 van navigatiestation G (NSG) naar navigatiestation N (NSN)., 1964; 511; 1 omslag
    - Boeken, atlassen en andere publikaties, 47.76
      - Instructie inzake de verstrekkingsnorm van functionele publicaties voor de diverse rangen en dienstverbanden., 1964; 512; 1 stuk
      - Stukken betreffende het leveren van commentaar op het concept-Voorschrift Bedrijfsvoering en Onderhoudsboeken., 1966; 513; 1 omslag
    - Kleding en persoonlijke uitrusting, 47.84
      - Stukken betreffende het ontwikkelen en onderhouden van de vliegeruitrusting., 1964; 514; 1 pak
      - Stukken betreffende het verdelen en het gebruiken van vliegerdrukkleding., 1972; 515; 1 omslag
- PERSONEELSAANGELEGENHEDEN, 5.
  - Planning behoefte, personeelsraming, 50.1
    - Planmemoranda., 1955 - 1957; 516; 1 omslag
    - Stukken betreffende het totstandkomen, het wijzigen en het bepalen van de behoefte inzake de vliegerplanning., 1955 - 1964; 517-519; 3 omslagen
      - Plan Memorandum; eerste wijziging. 1955, 517
      - Voorbereiding voor de jaren 1960 - 1965. 1960, 518
      - Behoeftebepaling 1965 - 1968. 1964, 519
    - Stukken betreffende een studie naar het verplaatsen van de Meldings- en Gevechtsleidingsopleiding en het memorandum inzake een efficiënter gebruik melding- en gevechtsleidingspersoneel., 1962; 520; 1 omslag
    - Brief gericht aan de commandanten betreffende het beleid om te komen tot een reële personeelsbezuiniging., 1964; 521; 1 stuk
    - Stukken betreffende de studie van het tekort aan gespecialiseerd personeel bij de Groepen Geleide Wapens HAWK., 1967; 522; 1 omslag
    - Stukken betreffende het voldoen aan de opdracht van de bevelhebber der Luchtstrijdkrachten tot het doen van voorstellen tot bezuiniging bij het Commando Luchtverdediging., 1967; 523; 1 omslag
  - Burgerpersoneel, 50.17
    - Informatiebulletins burgerpersoneelszaken., 1972; 524; 1 omslag
  - Rechtspositie en indeling, 51
    - Indeling, plaatsing en tewerkstelling, 51.13.1
      - Rapport van de werkgroep inzake de aflossing van beroepspersoneel bij de Groepen Geleide Wapens en de Groep Techniek en Materieel., 1964; 525; 1 stuk
    - Uitzending, verblijf buitenland, vrijstelling en uitstel van uitzending, 51.13.5
      - Stukken betreffende het voorbereiden van het uitzenden van Nederlandse militairen naar Nieuw-Guinea., 1962; 526; 1 omslag
      - Stukken betreffende het behandelen van wijzigingen in de vrijstelling van invoerrechten voor militairen, gelegerd in Duitsland., 1967 - 1968; 527; 1 omslag
    - Bevordering, 51.14.53
      - Stukken betreffende het doen van een voorstel aan de bevelhebber der Luchtstrijdkrachten inzake de bevordering tot soldaat eerste klas van dienstplichtigen en de aanstelling van reservepersoneel behorende tot de Luchtmacht Vrouwenafdeling (Luva) en het Korps Luchtwacht Dienst (KLD)., 1964; 528; 1 omslag
    - Verlof, 51.15
      - Stukken betreffende de richtlijnen voor het opnemen van verlof., 1967; 529; 1 omslag
  - Handhaving van tucht en orde en rechtsbedeling, 52
    - Stukken betreffende het doen van een voorstel aan de chef Luchtmachtstaf om maandvliegers te straffen voor het niet voldoen aan hun verplichtingen., 1962; 530; 1 omslag
    - Stukken betreffende het verzoek om richtlijnen inzake de overdracht van krijgsgevangenen in West-Duitsland., 1962; 531; 1 omslag
    - Stukken betreffende het tegengaan van het overmatig drankgebruik in kantines en van het maken van schulden in Duitsland., 1964; 532; 1 omslag
  - Geschikheidonderzoek, medische keuring en herkeuring, getuigschriften en onderscheidingen, 53
    - Beoordelingen, beoordelingsstaten en inlichtingenrapporten, 53.35.3
      - Stukken betreffende de evaluatie van een nieuw beoordelingssysteem voor officieren., 1962; 533; 1 omslag
      - Stukken betreffende het per beschikking overdragen van bevoegdheden zoals vastgelegd in het Beoordelingsvoorschrift Burgerlijk Rijkspersoneel., 1966; 534; 1 omslag
      - Handleiding Beoordeling Beroepsofficieren en Reserve Officieren., 1967; 535; 1 stuk
      - Beschikking voor de commandant van de vliegbasis Deelen op het gebied van personeelsbeoordelingen., 1970; 536; 1 stuk
    - Onderscheidingen en eretekenen, 53.8
      - Stukken betreffende het instellen van een jaarlijkse squadron vliegveiligheidstrofee., 1967; 537; 1 omslag
  - Verzorging van het personeel, 55
    - Verenigingsleven, ontwikkeling en ontspanning, 55.32
      - Stukken betreffende de aanbevelingen voor een zinvolle vrijetijdsbesteding voor dienstplichtige korporaals en soldaten., 1967; 538; 1 omslag
      - Kantines, 55.32.17.2
        - Stukken betreffende het tegengaan van het gebruik van alcohol tijdens diensturen en het rijden onder invloed., 1967; 539; 1 omslag
      - Messes, 55.32.17.3
        - Stukken betreffende de voorbeelden van de messcode ter bewerkstelliging van de uniformiteit., 1967; 540; 1 omslag
  - Bijzonderheden en bewijsstukken van persoonlijke aard, uiterlijke kenteken, 57
    - Uniformen, 57.71
      - Stukken betreffende de richtlijnen voor het dragen van het gelegenheidstenue., 1964; 541; 1 omslag
    - Emblemen en onderscheidingstekenen, 57.72
      - Emblemen Commando Luchtverdediging, 57.72.12
        - Stukken betreffende het uniformeren van emblemen., 1951 - 1967; 542-543; 1 pak en 1 omslag
          - Voorstellen voor diverse onderdelen. 1951 - 1964, 542; omslag
          - Onderhebbende onderdelen. 1967, 543
- KRIJGSKUNDIGE AANGELEGENHEDEN, INCLUSIEF MILITAIRE OPLEIDINGEN, 7.
  - Krijgskundige oorlogsvoorbereiding, 71
    - Stukken betreffende het leveren van commentaar op de regeling van de chef Luchtmachtstaf/bevelhebber der Luchtstrijdkrachten inzake de toekomst van de luchtverdediging in de Nederlandse sector., 1956; 544; 1 omslag
    - Stukken betreffende het leveren van commentaar op de regeling van de chef Luchtmachtstaf/bevelhebber der Luchtstrijdkrachten inzake vliegerinformatie in oorlogstijd., 1958; 545; 1 omslag
    - Stukken betreffende het inzetten van personeel en materieel in Nederlands Nieuw-Guinea., 1960 - 1962; 546-548; 2 pakken en 1 omslag
      - 50800 A - 50800 2X. 1960, 546
      - 50800 6 B - 50800 C. 1960, 547
      - 1962, 548; omslag
    - Tactiek in het algemeen, Trimajor NATO Commands Reinforcements Plan, 71.13
      - Stukken betreffende de reactie op de instructie van nummer 3A1 van de Chef Luchtmachtstaf inzake de redeployment van de squadrons 326 en 700., 1961; 549; 1 omslag
      - Stukken betreffende het redeployment van het 326 Squadron., 1961; 550; 1 omslag
      - Nota gericht aan de bevelhebber der Luchtstrijdkrachten inzake een wijziging van de evaluatie en inspectie van onderdelen., 1967; 551; 1 stuk
      - Stukken betreffende de tactische evaluaties van de Groep Techniek en Materieel Geleide Wapens (GTMGW), de Groepen Geleide Wapens 2 en 3., 1967; 552; 1 omslag
    - Manoeuvres en oefeningen, 71.31
      - Nationaal, 71.31.3
        - Instructie en orders inzake de werkwijze van de Logistieke Staffroom tijdens oefeningen., 1955; 553; 1 omslag
        - Stukken betreffende het deelnemen aan militaire oefeningen., 1955 - 1972; 554-586; 6 pakken en 27 omslagen
          - Loopeend. 1955, 554
          - Switch Over. 1958, 555
          - Ballon. 1960, 556
          - Caravan. 1960, 557
          - Dynamo. 1960, 558
          - Side Step. 1960, 559
          - Sneltrein. 1960, 560
          - Driftkop. 1960 - 1961, 561-562
            De stukken zijn niet nader onder te verdelen.
            - 1960 - 1961, 561; pak
            - 1961, 562; pak
          - Kalkoen. 1960 - 1961, 563
          - CO-OP. 1960 - 1964, 564
          - Aanloop. 1961, 565
          - Air Bridge. 1961, 566
          - Algebra en Beton. 1961, 567
          - Check Mate. 1961, 568
          - Econoom. 1961, 569
          - Kongsi. 1961, 570
          - Lane Control. 1961, 571
          - Maaiveld. 1961, 572
          - Spotter: nummer 6131 en 6132. 1961, 573
          - Elleboog. 1962 - 1963, 574; pak
          - Vanglijn. 1962 - 1964, 575-577
            - deel 1. 1962, 575; pak
            - deel 2. 1962 - 1964, 576; pak
            - Verslagen. 1964, 577
          - Stream. 1964, 578
          - Uitlaat. 1964 - 1971, 579
          - Alarmoefening. 1967, 580
          - Animo. 1967, 581
          - Studio. 1968, 582; pak
          - Cross Check. 1969, 583
          - Hinderpaal. 1970, 584
          - Drenkeling. 1972, 585
          - Mijlpaal. 1972, 586
        - Verslagen van de Atomaire, Biologische en Chemische (ABC)-oefening., 1961; 587; 1 omslag
    - Internationaal, 71.35
      - Memorandum inzake het Internationaal Oefeningsprogramma 1955., 588; 1 stuk
      - Oefeningen., 1955 - 1972; 589-596; 2 pakken en 6 omslagen
        - Carte Blanche. 1955, 589; pak
        - Counter Punch. 1957, 590
        - Lynx. 1957, 591
        - Flash Back. 1960, 592
        - Quick Train. 1960 - 1972, 593
        - Fallex. 1962 - 1967, 594-596
          - 1962, 594
          - 1964, 595
          - 1966 - 1967, 596; pak
      - Stukken betreffende de bezetting van bunker Driebergen tijdens de oefeningen Flash Black I en Flash Back II, staforders nummers 29/60 en 30/60., 1960; 597; 1 omslag
      - Instructie voor de oefening Round Robin, nummer 11/61., 1961; 598; 1 stuk
    - Militaire doctrine, 71.4
      - Stukken betreffende het opstellen van een tactische doctrine en een beschouwing van de slagkracht van het Sovjetblok., 1962; 599; 1 omslag
    - Nucleaire, bacteriologische en chemische oorlogvoering, 71.45
      - Stukken betreffende de passieve verdediging tegen nucleaire aanvallen., 1960 - 1962; 600-602; 2 pakken en 1 omslag
        - Memoranda. 1960, 600; omslag
        - Instructies. 1962, 601-602
          - jan. - mei, 601
          - juni - dec., 602
      - Stukken betreffende het bestrijden van aanvallen met kernwapens., 1961; 603; 1 omslag
      - Stukken betreffende het ontwikkelen van de defensie tegen Nucleaire, Biologische en Chemische (NBC)-aanvallen., 1964; 604; 1 pak
      - Stukken betreffende het schrijven van het passieve verdedigingsboek., 1965; 605; 1 omslag
    - Operaties, 71.61
      - Verdedigingsoperaties, luchtverdediing, 71.61.3
        - Memorandum voor de chef Staf met aanbevelingen voor de passieve verdedigingsmaatregelen van HAWK-groepslegeringskampen., 1967; 606; 1 stuk
    - Het voorbereiden van operaties, 71.62
      - Voorbereidende maatregelen van algemene aard, paraatheidsverhoging, 71.62.1
        - Verslagen van proefalarmeringen op diverse vliegbases., 1961; 607; 1 omslag
        - Stukken betreffende het wijzigen van het Alarmboek Koninklijke Luchtmacht., 1962 - 1972; 608-610; 3 omslagen
          - 1962 - 1963, 608
          - 1970, 609
          - 1972, 610
        - Nota gericht aan de commandant van het Eerste Legerkorps met het voorstel tot het wijzigen van de paraatheidseisen van de Groep Lichte Vliegtuigen., 1964; 611; 1 stuk
        - Stukken betreffende het vaststellen van paraatheidseisen F-104G All Weather Figther (AWX)., 1964; 612; 1 omslag
        - Stukken betreffende het deelnemen aan de Werkgroep Optimalisatie Paraatheidseisen Geleide Wapens-groepen., 1966; 613; 1 omslag
        - Stukken betreffende de evaluatie van een paraatheidstest van de vliegbasis Ypenburg., 1967; 614; 1 omslag
    - Operatieplannen, 71.63
      - Operatiebevelen, 71.63.11
        - Nummer 16/51 en 19/51: oefening met de codenaam 'Blanco' van herhalingslichtingen op 6 - 12 juni 1951 en nummer 17/51: Korpsoefening met de codenaam 'Kreeft' van het Korps Cadetten van de Koninklijke Militaire Academie te Breda met deelneming van het Regiment Johan Willem Friso, Afdelingen Mariniers en Commando Troepen op 25 - 29 juni 1951., 615; 1 omslag
        - Nummer 14/55: het terugplaatsen van het 314 Squadron van vliegbasis Leeuwarden naar de 2 tactische vliegbasis Eindhoven op 20 augustus 1955., 616; 1 stuk
        - Nummer 24/55: Electronic Counter Measures (ECM)- oefeningen met als doel het personeel op de Navigatie Stations het effect van jamming op de grondapparatuur te demonstreren en de betreffende functionarissen in de gelegenheid te stellen zich te bekwamen in de te treffen tegenmaatregelen., 1955; 617; 1 stuk
        - Nummer 08/56: herziene bijlage A 'Tijdsbepaling en nummer Spotteroefening' behorende bij het Operatie Bevel van 3 april 1956., 1957; 618; 1 stuk
        - Nummer 33 en 34: calibratie van radarapparatuur van Navigatiestation V., 1957; 619; 1 omslag
        - Nummer 14: het legeren van 322 Squadron op het Marine Vliegkamp Valkenburg (MVKV)., 1958; 620; 1 stuk
        - Nummer 30: eerste wijziging inzake het gebruik van een lange sleepkabel en de inzet van F-86 K's., 1958; 621; 1 stuk
        - Nummer 7: bijlage 7 inzake het Oorlogsverzorgingsbevel nummer 2 van de territoriale commandant Utrecht behorende bij Operatie Bevel nummer 7., 1958; 622; 1 stuk
        - Nummer 9/67: oefening voor het Korps Luchtwachtdienst betreffende het onderscheppen van laagvliegende aanvallers door jachtvliegtuigen operend in de Fighter Holding Area., 1967; 623; 1 stuk
  - Burgerlijke verdediging, bescherming bevolking, civiele verdediging, 75
    - Organisatie van het reddingswezen en de brandweer, 75.24
      - Stukken betreffende het commentaar voor de bevelhebber der Luchtstrijdkrachten op het verslag van de Commissie Brandpreventie., 1971; 624; 1 omslag
    - Militaire bijstand, 75.7
      - Stukken betreffende de militaire hulpverlening bij hevige sneeuwval in de provincie Groningen en bij de brand van de winkel van Vroom en Dreesman in Leeuwarden., 1963; 625; 1 omslag
      - Stukken betreffende de regeling voor het verlenen van militaire bijstand., 1971; 626; 1 omslag
      - Stukken betreffende het verloop van de verleende bijstand bij de windhoos op Ameland., 1972; 627; 1 omslag
  - Opleidingen, 78
    - Opleidingsplannen, 78.2
      - Technische opleidingen, 78.2.2
        - Stukken betreffende deelname aan de cursus Sidewinder Guided Air Rocket-8 (GAR-8)., 1964; 628; 1 omslag
      - Opleidingen voor verkeersleiding en vliegend personeel, 78.2.4
        - Stukken betreffende de vestiging van een centrale school voor Control & Reporting (C & R)-opleidingen te Eibergen, Plan Memorandum nummer 6., 1955; 629; 1 omslag
        - Dictaat ten behoeve van radarbedieners., 1957; 630; 1 stuk
        - Leerplan voor het omscholen van vliegers voor de dienst bij de nacht- en slechtweerjagersquadrons., 1960; 631; 1 stuk
        - Stukken betreffende het totstandkomen van diverse opleidingen op vlieggebied., 1963; 632; 1 omslag
        - Stukken betreffende het ontwerp van de procedure Crew Drill voor Missile Transfer in overleg met officieren van de HAWK-groepen., 1967; 633; 1 omslag
      - Instructeursopleidingen, 78.2.6
        - Stukken betreffende het aanbieden van leerplannen voor het omscholen van vlieginstructeurs op de Hunter T-7 en de S-14., 1960; 634; 1 omslag
        - Concept-leerplan en syllabus voor het omscholen van vlieginstructeurs op de Fokker Friendship 27., 1967; 635; 1 omslag
      - Overige opleidingen, 78.2.9
        - Standaard leerplan voor de militaire opleiding tot reserve soldaat en korporaal Luva., 1956; 636; 1 stuk
        - Stukken betreffende het aanbieden van een memorandum inzake opleiding van adspirant reserve inlichtingen officieren, opgesteld door het hoofd Kantoor Inlichtingen., 1962; 637; 1 omslag
    - Oefenschema's, lesroosters, programma's, syllabi, 78.24
      - Stukken betreffende de opleidingsmededelingen., 1951 - 1952; 638; 1 omslag
      - Stukken betreffende het geven van instructies voor luchtwachters en vliegtuigherkenning., 1964; 639; 1 omslag
      - Stukken betreffende de richtlijnen en mededelingen voor het volgen van een slipcursus voor chauffeurs., 1967; 640; 1 omslag
    - Opleidingen gericht op algemene militaire vorming, 78.42
      - Stukken betreffende het vaststellen van de opleiding tijdens tewerkstellingsleerplannen voor bewapeningspersoneel., 1962; 641; 1 omslag
      - Stukken betreffende het vaststellen van schema's opleidingen 1963 en het vaststellen van leerplannen opleidingen Dienst Gevechtsleiding., 1962; 642; 1 omslag
      - Leerplan voor de basistraining vierlingmitrailleur M-55., 1967; 643; 1 stuk
      - Vliegopleidingen, 78.42.4
        - Stukken betreffende de standaard leerplannen en wijzigingen daarop., 1957; 644; 1 omslag
        - Stukken betreffende het leveren van commentaar op de brief van de chef Luchtmachtstaf inzake de resultaten van oefeningen voor vliegers., 1957; 645; 1 omslag
        - Brief aan de chef Luchtmachtstaf betreffende het verbeteren van de selectie van kandidaten voor de gevechtsleideropleiding., 1960; 646; 1 stuk
        - Leerplan voor de opleiding tot hulpgevechtsleiding., 1960; 647; 1 stuk
        - Stukken betreffende het leerplan voor de voortgezette opleiding tot gevechtsleider., 1960; 648; 1 omslag
        - Stukken betreffende een voorstel tot wijzigen van de leerplannen voor de opleiding tot operationeel vlieger op de Hunters en de conversie op de F-86K., 1962; 649; 1 omslag
        - Stukken betreffende het ontwikkelen van de cursussen aan het Vliegveiligheids Oefen- en Testcentrum (VOTC)., 1962; 650; 1 omslag
        - Stukken betreffende het doen van voorstellen aan de chef Luchtmachtstaf tot het aanpassen van leerplannen vanwege het invoeren van de Alouette III en de F-104., 1964; 651; 1 omslag
        - Stukken betreffende de F-104., 1964 - 1967; 652-654; 1 omslag en 2 stukken
          - Brief aan de bevelhebber der Luchtstrijdkrachten inzake het stellen van eisen van de vliegvaardigheid van vliegers. 1964, 652
          - Het opstellen van een leerplan voor servicemonteurs. 1965, 653; omslag
          - Concept-leerplan voor de opleiding tot operationeel luchtverdedigingsvlieger. 1967, 654
        - Stukken betreffende het vaststellen van een leerplan voor de helikoptervlieger Alouette III., 1965; 655; 1 omslag
        - Stukken betreffende de maatregelen ter voorkoming van ongevallen tijdens het uitvoeren van oefenautorisaties., 1967; 656; 1 omslag
      - Luchtmacht Bewakings Korps, 78.42.9
        - Stukken betreffende een voorstel tot wijzigen van het leerplan voor de opleiding tot hulp fotografie., 1960; 657; 1 omslag
        - Stukken betreffende de concept-leerplannen voor de opleiding tot Officier Geleide Wapens en Lanceer Controle, Hulp Vuurleiding en Lancering., 1962; 658; 1 omslag
    - Voortgezette opleidingen, 78.43
      - Materieeldienstopleidingen, 78.43.63
        - Stukken betreffende het wijzigen van de Opleiding Tijdens Tewerkstelling-Intelligence Plan (OTT-IP) Hulp-Materieel., 1967; 659; 1 omslag
    - Hogere vorming officieren, 78.49
    - Oefeningen deel uitmakend van de opleidingen, praktisch en theoretisch oefenplan, 78.8
      - Nota's gericht aan de chef Luchtmachtstaf betreffende het sleepvliegen voor oefening van de F-104-squadrons., 1963; 660; 1 omslag
      - Stukken betreffende de activiteiten van het Nederlandse detachement in het NAMFI (Nato Missile Firing Installation)-project., 1967; 661; 1 omslag
      - Stukken betreffende het commentaar voor de bevelhebber der Luchtstrijdkrachten op de regeling Conduct of Annual Service Pratice HAWK Namfi Crete., 1967; 662; 1 omslag
- VERKEER EN VERVOER, BERICHTENWISSELING, 8.
  - Verkeer, 82
    - Wegverkeer, 82.2
      - Stukken betreffende de regeling van rijbevoegdheid voor hoofdofficieren vanwege een tekort aan chauffeurs., 1960; 663; 1 omslag
      - Stukken betreffende een verzoek aan de chef Luchtmachtstaf om uitbreiding van de behoeftebepaling van de categorie B-chauffeurs., 1961; 664; 1 omslag
  - Vliegverkeer, 83
    - Vliegen over binnenlands territoir, 83.62.11
      - Stukken betreffende het verbeteren van de controle op de gedragingen van Sovjetblokvliegtuigen., 1962; 665; 1 omslag
    - Bijzondere bepalingen met betrekking tot de luchtvaart, 83.66
      - Stukken betreffende het commentaar voor de Bevelhebber der Luchtstrijdkrachten op de voorgestelde wijziging van Chapter 19 van Air Force Manual 51-37., 1971; 666; 1 omslag
    - Luchttransport, 83.67
      - Stukken betreffende de inzet van een helikopter ten behoeve van gewondenvervoer van de Groep Techniek en Materieel Geleide Wapens., 1966; 667; 1 omslag
    - Vliegverkeerbeveiliging, verkeersleiding, 83.68
      - Verslagen van besprekingen van de Teleplotcommissie., 1960; 668; 1 omslag
      - Orders luchtvarenden, vliegorderboek, 83.68.4
        - Stukken betreffende het wijzigen van het Vliegorderboek., 1959 - 1970; 669-674; 2 pakken en 4 omslagen
          - 1959, 669
          - 1960, 670; pak
          - 1960 - 1967, 671
          - 1961 - 1963, 672; pak
          - 1968, 673
          - 1970, 674
        - Stukken betreffende de vliegurenraming en -toewijzing voor de Alouette, conversie F-104, Piper Cub en F-27., 1967; 675; 1 omslag
        - Stukken betreffende het voorstel aan de bevelhebber der Luchtstrijdkrachten het aantal gastvliegers te verminderen., 1967; 676; 1 omslag
        - Brief inzake vliegurenraming over 1973., 1972; 677; 1 stuk
      - Vliegdiscipline, 83.68.5
        - Brief gericht aan de vliegers betreffende het verbod bijzondere objecten over te vliegen zonder hiervoor opdracht te hebben ontvangen., 1964; 678; 1 stuk
    - Luchtverkeersleidingsvoorschriften, 83.71
      - Stukken betreffende het behandelen van de protesten van omwonenden tegen het gebruik van de vliegbasis Leeuwarden., 1960; 679; 1 omslag
      - Nota gericht aan de bevelhebber der Luchtstrijdkrachten inzake een voorstel tot een wijziging in de bevelsverhouding FIC - Sector Operatie Centrum/Controle en Rapporterings Centrum (SOC/CRC) naar aanleiding van een onderzoek naar een door Figther Information Centre (FIC) onderbroken interceptie., 1964; 680; 1 stuk
  - Verbindingen, communicatie, 86
    - Stukken betreffende de richtlijnen voor het opstellen van verbindingsinstructies., 1966; 681; 1 omslag
    - Stukken betreffende de instructies inzake telefoonverbindingen., 1967 - 1969; 682-684; 3 omslagen
      - 1967, 682
      - 1968, 683
      - 1969, 684